# 加速折旧法变更为直线折旧法为什么变更当年会产生利得？

提问人：wufaxian 时间：2019-09-21 01:39:38
加速折旧法变更为直线折旧法为什么变更当年会产生利得？变更当年是否要做追溯调整？如果不做追溯调整，那么只是在现有固定资产净值（净值是原值减累计折旧）基础上开始直线法折旧，利得从哪里产生呢？

回答人：chenyiwei
在 IFRS和中国企业会计准则下，折旧方法取决于固定资产所包含的经济利益的消耗方式，所以属于会计估计。变更折旧方法属于会计估计变更，不应追溯调整前期报表，你说的利得可能是指变更当期新旧两种方法下应计提的折旧额之间的差额。

提问人：wufaxian 时间：2019-09-21 14:13:47
我原来也以为是变更档期的差异。但是这个差异过于巨大，且在损益表中单独披露。因此才向陈老师请教背后的会计原理。因为当期差异很难解释如此巨大的利得！请看原文
“1984 年, 出于编制财务报告目的, 公司使用直线法对厂房和机械设备计提折旧。而在 1984 年以前,公司主要使用加速折旧法对其美国的经营性厂房计提折旧。将这种变更追溯应用于以前使用加速折旧法计提折旧的所有资产, 其累积影响可使 1984 年净收益增加 1100 万美元, 普通股和约当普通股每股收益增加 0.93 美元。新方法对 1984 年当年累积影响前收益的影响不大。
通过审查其折旧政策, 公司自 1983 年 11 月 1 日起开始改变某些美国厂房和机械设备的预计折旧年限以及某些机械设备的残值, 从而使得 1984年度净收益增加 320 万美元,每股收益增加 0.27美元, 这种变更不涉及所得税影响。
折旧会计的变更旨在使公司的折旧政策与公司所在行业和类似行业中的制造商所使用的折旧政策相一致, 使厂房和机械设备的成本在其使用年限内更合理地分配。”
该公司 1984 年收入为 398708000 美元。税后净利润只有 3313000 美元。
利润表上 “折旧方法变更的累计影响” 就高达 11005000 美元（这部分是利润表税后入帐的项目，在税后净利润的下方）。而现金流量表中显示的当年折旧只有 8077000 美元。无论是与当年税后净利润比还是与当年折旧比。
这个数字都很大！

回答人：chenyiwei
早期美国会计准则对会计政策变更或会计估计变更的会计处理和现在是很不一样的。不要过于纠结于当初的会计处理。